Inventaris van het archief van de Koninklijke Landmacht: Infanterie: Divisies, Regimenten en andere Eenheden, 1814-1940
Nationaal Archief, Den Haag
- Supplement, 57
  - Ingekomen en uitgaande stukken van de Algemeen Troepen Commandant te ’s- Gravenhage, 1919-1935.; 1140; 1 omslag
  - Aanwezigheidsstaten van het Stafkwartier VIIe Divisie en van het Stafkwartier IIIe Divisie., aug.1939 - april 1940.; 1141; 1 pak
  - Ingekomen en uitgaande stukken van de Commandant van de VIIIe Divisie betreffende de mobilisatie en de daarna gehouden oefeningen., september 1939-september 1940.; 1142; 1 pak
  - Rapporten over a) de zelfmoord van een majoor der infanterie en b) Duitse troepenbewegingen langs de Oostgrens., 1939-1940.; 1143; 1 omslag
  - Uitgaande circulaires, met bijlagen, van de Territoriale Bevelhebber in Noord-Brabant, met name betreffende maatregelen betreffende de paraatheid van de troepen., 1939-1940.; 1144; 1 omslag